---
title: "Ejercicio Bank"
output: html_notebook
---

```{r}
library(GGally)
```


## Cargar el dataset

```{r}
df <- read_delim('./ejercicios R/bank.csv', delim = ';')
```

## Renombrar las variables, a partir de las siguientes definiciones:

* 1 - age: edad
* 2 - job : trabajo-tipo de trabajo.
* 3 - marital : estado civil.
* 4 - education: educación-nivel educativo.
* 5 - default: tiene un crédito en mora
* 6 - balance: balance promedio anual, en euros. 
* 7 - housing: tiene préstamo hipotecario.
* 8 - loan: tiene préstamo personal.
* 9 - contact: tipo de contancto que tuvo. 
* 10 - day: ultimo día del mes en que fue contactado.
* 11 - month: último mes del año en que fue contactado.
* 12 - duration: duración del último contacto, en segundos.
* 13 - campaign: cantidad de contactos realizados durante esa campaña y para ese cliente.
* 14 - pdays: numero de dias pasados luego de la última vez que el cliente fue contactado en una campaña previa.
* 15 - previous: numero de contactos realizados antes de la actual campaña y para ese cliente.
* 16 - poutcome: resultado de la campaña de mnarketing previa.
* 17 - y: el cliente suscrubió o no un plazo fijo.

```{r}
nuevas_col <- c(
    'edad',
    'trabajo_tipo',
    'estado_civil',
    'educación_nivel',
    'credito_en_mora',
    'balance_prom_anual',
    'credito_hipotecario',
    'credito_personal',
    'tipo_contacto',
    'ultimo_dia_mes_contacto',
    'ultimo_mes_anio_contacto',
    'seg_duracion_contacto',
    'cant_contactos_en_campania',
    'dias_desde_ultimo_contacto',
    'cant_contactos_antes_campania',
    'resultado_campania_previa',
    'target'
  )
  
  names(df) <- nuevas_col
```

## Observar la estadística descriptiva del dataset.
```{r}
summary(df)
```

```{r}

df %>%
  count(trabajo_tipo) %>%
  mutate(trabajo_tipo = fct_reorder(trabajo_tipo, n, .desc = TRUE)) %>%
  ggplot(aes(x = trabajo_tipo, y = n)) +
  geom_bar(stat = 'identity') +
  theme(axis.text.x = element_text(angle = 90)) +
  ggtitle("Conteo de según tipo de trabajo y target") +
  labs(y = "Conteo", x = "Tipo de Trabajo")

```
## Qué proporciòn de personas suscribieron un plazo fijo?
```{r}
df %>%
  
  ggplot(aes(x = target)) +
  geom_bar()
```

